【裁判字號】    91,上易,3252
【裁判日期】    920227
【裁判案由】    傷害
【裁判全文】
臺灣高等法院刑事判決                          九十一年度上易字第三二五二號
    上  訴  人    臺灣士林地方法院檢察署檢察官
    上  訴  人
    即  被  告    甲○○
右上訴人因被告傷害案件，不服臺灣士林地方法院九十一年度易字第四二八號，中華
民國九十一年十月二十九日第一審判決（起訴案號：臺灣士林地方法院檢察署九十年
度偵字第七０三０號）提起上訴，本院判決如左：
    主      文
上訴駁回。
    事實及理由
一、本案經本院審理結果，認第一審判決以被告甲○○毆傷告訴人乙○○○之所為，
    係犯刑法第二百七十七條第一項之傷害罪，酌情判處拘役三十日，並諭知如易科
    罰金之折算標準為以三百元折算一日。核其認事及用法，均無違誤，量刑亦甚允
    當，應予維持，並引用第一審判決書（如附件，其中事實一、第六行於所載「踏
    進該陽台，先出手毆打周金全」之後，應補載「以上二部分均未據告訴」等字；
    理由一、之(一)第二行所載「驗傷證明書」，應更正為「驗傷診斷書」）記載之事
    實、證據及理由。
二、經查，被告有出手毆傷告訴人之事實，除迭據告訴人指訴綦詳外，並經在場目睹
    之證人周宜港證述明確，且有臺北市立忠孝醫院驗傷診斷書一紙在卷可稽；另證
    人廖信明及張國聖二警員於原審審理時亦到庭結證稱：彼等據報趕赴現場時即見
    告訴人已受傷、流血，告訴人並指訴係遭被告所傷害，彼時被告有充足之時間反
    駁，惟未作表示等語無訛（原審九十一年十月十五日審判筆錄）。又依卷附臺北
    市立忠孝醫院診斷證明書之記載，被告係於八十四年八月二十日經手術以鋼板固
    定右手腕，並於同年月二十八日出院，距本件與告訴人發生爭執之時間，達五年
    七個月之遙，自無不能出手毆打告訴人之情事。至被告於九十年一月間起所罹之
    左手腕扭傷、挫傷，與本件出手毆傷告訴人無關，尤無庸予以論敘。被告提起上
    訴仍執前詞，以其僅在告訴人住處外面與告訴人理論，並未出手毆打告訴人，且
    其曾因右橈骨骨折及左腕受傷而就醫，右手腕經手術鋼板固定，迄未痊癒，不可
    能毆傷告訴人云云，顯係卸責之詞，不足採信。被告之上訴為無理由，應予駁回
    。
三、次查，原審經審酌被告之品行、犯罪時所受之刺激、犯罪之手段、告訴人受傷之
    程度及被告犯後之態度等一切情狀，量處被告拘役三十日，自甚允當。檢察官據
    告訴人乙○○○之請求，提起上訴意旨指摘原判決之量刑過輕，尚不足令被告生
    警惕之心等語，為無理由，亦應予駁回。
據上論斷，應依刑事訴訟法第三百六十八條、第三百七十三條，判決如主文。
本案經檢察官曾忠己到庭執行職務。
中      華      民      國    九十二    年      二      月     二十七   日
                                臺灣高等法院刑事第六庭
                                    審判長法  官  陳  春  秋
                                          法  官  洪  英  花
                                          法  官  王  麗  莉
右正本證明與原本無異。
不得上訴。
                                          書記官  蘇  秋  
中      華      民      國    九十二    年      二      月     二十七   日
附錄：本判決論罪科刑法條
刑法第二百七十七條第一項
傷害人之身體或健康者，處三年以下有期徒刑，拘役或一千元以下罰金。


司法院資訊處製作；財團法人民間司法改革基金會備份。
